臺灣基隆地方法院刑事判決　　　　　　　100年度訴字第645號
公　訴　人　臺灣基隆地方法院檢察署檢察官
被　　　告　陳逸菁
上列被告因毒品危害防制條例案件，經檢察官提起公訴（100 年
度毒偵字第1285號），被告於準備程序進行中，就被訴事實為有
罪之陳述，經本院合議庭裁定由受命法官獨任進行簡式審判程序
，判決如下：
    主  文
陳逸菁施用第二級毒品，累犯，處有期徒刑肆月，扣案之甲基安
非他命玻璃球吸食器壹組（內含殘渣）沒收銷燬之；又施用第一
級毒品，累犯，處有期徒刑捌月。應執行有期徒刑拾月，扣案之
甲基安非他命玻璃球吸食器壹組（內含殘渣）沒收銷燬之。
    事  實
一、陳逸菁前因初犯施用毒品案件，經觀察、勒戒後，認無繼續
    施用毒品之傾向，於民國89年6 月5 日經釋放出所，並由臺
    灣基隆地方法院檢察署檢察官於89年6 月9 日，以89年度毒
    偵字第1304號、89年度毒偵緝字第219 號為不起訴處分確定
    。其後，又於前揭觀察、勒戒執行完畢經釋放出所以後之5
    年內，再犯施用毒品案件（二犯施用毒品案件），經觀察、
    勒戒後，仍認無繼續施用毒品之傾向，於90年5 月11日經釋
    放出所，並由臺灣基隆地方法院檢察署檢察官於90年5 月9
    日，以90年度毒偵字第228 號、第729 號為不起訴處分確定
    。再分別因(甲)三犯施用毒品案件，經法院裁定強制戒治（惟
    因毒品危害防制條例修正施行而於93年1 月9 日經釋放出所
    ，致未完成本次毒癮戒斷之療程），並由臺灣基隆地方法院
    檢察署檢察官提起公訴，經本院於91年6 月18日，以91年度
    訴字第212 號判決有期徒刑6 月確定；(乙)四犯施用毒品案件
    ，經法院裁定強制戒治（惟此亦因毒品危害防制條例修正施
    行而於93年1 月9 日經釋放出所，致未完成本次毒癮戒斷之
    療程），並由臺灣基隆地方法院檢察署檢察官提起公訴，經
    本院於92年2 月26日，以92年度訴字第46號判決有期徒刑7
    月、5 月，應執行有期徒刑10月確定。所犯(甲)(乙)二案則經依
    序發監，嗣於94年3 月21日執行完畢（不構成累犯）。繼而
    ，復五犯施用毒品案件，由臺灣基隆地方法院檢察署檢察官
    提起公訴，經本院於95年8 月25日，以95年度訴字第491 號
    判決有期徒刑7 月確定。乃陳逸菁僅受有期徒刑之一部執行
    ，中華民國九十六年罪犯減刑條例旋於96年7 月16日公布施
    行，旨揭案件遂經依法減刑（本院96年度聲減字第270 號裁
    定），而於96年7 月16日赦免餘刑經釋放出監（構成累犯）
    。嗣又(丙)六犯施用毒品案件，由臺灣高等法院於98年9 月1
    日，以98年度上訴字第3142號判決判處有期徒刑7 月確定；
    再因(丁)七犯施用毒品案件，經本院於99年2 月22日，以99年
    度訴字第59號判決判處有期徒刑7 月確定，前開(丙)(丁)所處罪
    刑接續執行，於100 年1 月24日縮刑期滿執行完畢而釋放出
    監（構成累犯）。
二、詎陳逸菁猶未戒除毒癮，各基於施用第二級毒品甲基安非他
    命及第一級毒品海洛因之犯意，而於下列時間、地點施用毒
    品：
(一)100 年6 月21日凌晨4 時許，在新北市○○區○○街30巷33
    號居所，以將第二級毒品甲基安非他命置於玻璃球吸食器中
    後加熱吸食煙霧方式，施用第二級毒品甲基安非他命1 次。
(二)100 年6 月22日上午9 時許，於上址居所，以將第一級海洛
    因摻入香煙後點燃吸食之方式，施用第一級毒品海洛因1 次
    。嗣於100 年6 月23日下午3 時許，為警於上址居所執行搜
    索而查獲，並扣得其所有供施用第二級毒品甲基安非他命之
    玻璃球吸食器1 組，且經採尿送驗，結果呈現安非他命、甲
    基安非他命、嗎啡及可待因陽性反應，而查悉上情。
三、案經基隆市警察局第四分局報告臺灣基隆地方法院檢察署檢
    察官偵查起訴。
    理  由
一、本件被告所犯者非為死刑、無期徒刑、最輕本刑為3 年以上
    有期徒刑之罪或高等法院管轄第一審案件，其於準備程序進
    行中，先就被訴事實為有罪之陳述，經告知其簡式審判程序
    之旨，並聽取公訴人及被告之意見後，本院依刑事訴訟法第
    273 條之1 第1 項之規定，裁定由受命法官獨任進行簡式審
    判程序，且依同法第273 條之2 規定，簡式審判程序之證據
    調查，不受第159 條第1 項、第161 條之2 、第161 條之3
    、第163 條之1 及第164 條至第170 條規定之限制，合先敘
    明。
二、前揭犯罪事實，業據被告於本院準備程序及審理時坦承不諱
    ，又經被告同意，為警查獲後所採集之尿液經送驗後，呈甲
    基安非他命、安非他命、嗎啡及可待因之陽性反應，此有基
    隆市警察局第四分局偵辦毒品案件尿液檢體對照表（檢體編
    號：100197）、基隆市警察局第四分局毒品案件尿液、毛髮
    檢體編號總表（暨監管紀錄）及台灣尖端先進生技醫藥股份
    有限公司100 年7 月8 日濫用藥物檢驗報告各乙份附卷可稽
    ，且參之以酵素免疫分析或薄層定性分析等方式為初步篩檢
    者，檢驗結果雖有相當程度偽陽性之可能，然以氣（液）相
    層析、質譜分析之儀器為交叉確認者，檢驗結果出現偽陽性
    之機率則極低，因而具有公信力，核足為對涉嫌人不利之認
    定；尤以「毒品施用後於尿液、血液中可檢出之最大時限，
    與施用劑量、施用頻率、施用方式、施用者飲水量之多寡、
    個人體質、代謝情況、檢體收集時間點及所用檢測方法之靈
    敏度等因素有關，因個案而異。依據Clarke's Isolation
    Identification of Drugs 第二版記載，血液中藥物之半衰
    期（濃度減半所需時間）分別為古柯鹼0.7- 1.5小時、海洛
    因3 分鐘（其代謝物為嗎啡2 - 3小時）、嗎啡2 - 3 小時、
    大麻20- 36小時、安非他命12小時（當尿液偏酸性時，為4-
    8 小時）、甲基安非他命9 小時、Ketamine 2 - 4小時，而
    MDMA約8.49小時。一般於尿液中可檢出之最大時限，古柯鹼
    為施用後1 - 4天、海洛因2 - 4天、嗎啡2 - 4天、大麻1 -
    10天、安非他命1 - 4天、甲基安非他命1 - 5天、MDMA 1 -
    4 天、MDA 1 - 4天、Ketamine2- 4 天。」此曾經行政院衛
    生署藥物食品檢驗局以92年7 月23日管檢字第0920005609號
    函釋在案，且扣案之玻璃球吸食器1 組，其內亦含有安非他
    命殘渣，有基隆市警察局第四分局查獲毒品危害防制條例案
    毒品初步鑑驗報告書附卷足考，足認被告於本院準備程序及
    審判中之任意性自白與犯罪事實相符，其犯罪事證明確，犯
    行洵堪認定，應依法論科。
三、查甲基安非他命、海洛因分係毒品危害防制條例第2 條第2
    項第2 款、第1 款所定之第二級、第一級毒品。核被告陳逸
    菁所為，係犯毒品危害防制條例第10條第2 項、第1 項之施
    用第二級、第一級毒品罪。被告持有第二級毒品甲基安非他
    命及第一級毒品海洛因之低度行為，各應為施用第二級、第
    一級毒品之高度行為所吸收，不另論罪。被告先後所犯上開
    2 罪，犯意各別，行為互殊，應予分論併罰。又被告有事實
    欄所示論罪科刑執行完畢情形，有臺灣高等法院被告前案紀
    錄表乙份附卷足憑，其於前案執行完畢後5 年內，故意再犯
    本件有期徒刑以上之罪，均為累犯，各依刑法第47條第1 項
    加重其刑。又起訴書雖誤繕被告施用第一級毒品之時間暨其
    施用方式、地點，然此業據蒞庭檢察官於未變動其社會基本
    事實同一性之前提下，當庭更正如本判決事實欄之所載，此
    有本院審判筆錄在卷可稽；核此更正範圍，亦無礙於原起訴
    所特定之事實。本於檢察一體之原則，本院當以蒞庭檢察官
    所到庭更正者，為起訴所指被告施用毒品之犯罪時間暨其施
    用方式。爰審酌被告曾有施用毒品之前科仍不知戒除，惟犯
    罪後坦承犯行，且所犯之施用毒品犯行乃戕害自己身心健康
    ，並未危及他人等一切情狀，分別量處如主文所示之刑，併
    定其應執行之刑。
五、扣案已使用之甲基安非他命玻璃球吸食器1 組為被告所有供
    施用第二級毒品甲基安非他命所用之物，業據被告敘明在卷
    ，且因扣案時內含殘渣，難以與施用器具析離，有基隆市警
    察局第四分局查獲毒品危害防制條例案毒品初步鑑驗報告書
    附卷足參，自應依毒品危害防制條例第18條第1 項前段規定
    ，於被告所犯施用第二級毒品罪項下宣告沒收銷燬之。
據上論斷，應依刑事訴訟法第273 條之1 第1 項、第299 條第1
項前段，毒品危害防制條例第10條第2 項、第1 項、第18條第1
項前段，刑法第11條前段、第47條第1 項、第51條第5 款，判決
如主文。
本案經檢察官林明志到庭執行職務。
中    華    民    國   100    年    10    月    26    日
                  刑事第五庭法  官   周霙蘭
以上正本證明與原本無異。
如不服本判決應於收受送達後10日內向本院提出上訴書狀，並應
敘述具體理由；其未敘述上訴理由者，應於上訴期間屆滿後20日
內向本院補提理由書(均須按他造當事人之人數附繕本)「切勿逕
送上級法院」。
中    華    民    國   100    年    10    月    26    日
                             書記官  翁其良
論罪法條：
毒品危害防制條例第10條
施用第一級毒品者，處 6 月以上 5 年以下有期徒刑。
施用第二級毒品者，處 3 年以下有期徒刑。